# 契约型基金是否合并报表？

提问人：zhangjiazhen 时间：2016-12-16 17:28:04
假设基金管理公司A是契约型基金B的基金管理人，A在B中享有的收益权低于10%，A能管理并决策B基金，现在的问题是A编制合并报表时是否需要合并B？如需要合并，B公司的资产负债分别放在什么科目？

回答人：chenyiwei
请对照《企业会计准则第 33 号——合并财务报表（ 2014 年修订）》及其应用指南中关于“主要责任人”和“代理人”区分的规定，分析A是否属于代理人，代理人不能控制其所管理的基金。

回答人：chenyiwei
请对照《企业会计准则第 33 号——合并财务报表（ 2014 年修订）》及其应用指南中关于“主要责任人”和“代理人”区分的规定，分析A是否属于代理人，代理人不能控制其所管理的基金。

提问人：fushengbin 时间：2016-12-19 10:53:58
契约型基金不是一个实体，或者说只是一纸协议，存在并表问题么？

回答人：chenyiwei
不一定是独立的法律实体，只要是单独的会计主体，就可以讨论是否控制及是否合并报表的问题。